Inventaris van het archief van het Ministerie van Landbouw, Natuurbeheer en Visserij: Directie Landbouwonderwijs, 1948-1989
Nationaal Archief, Den Haag
- Agrarisch onderwijs 1945-1992, 026
  - Het voorbereiden en afhandelen van de huisvesting van de instellingen voor agrarisch onderwijs door middel van nieuw- en verbouw, groot onderhoud en grondaankoop. 1945-, 162
    - Lagere Agrarische Scholen (LAS) en Lagere (Agrarische) Technologische Scholen (LA(T)S), huisvesting, Directie-gedeelte., 1957-1989; div.nrs.
      - LAS Sommelsdijk, uitbreiding, bijlage bij LO 12345 (Map 1),1983, 1377
      - LAS Sommelsdijk, uitbreiding, bijlage bij LO 12345 (Map 2 en 3),1983, 1387
      - LAS Sommelsdijk, uitbreiding, tekeningen bij LO 9072,1976, 533
      - LAS Sommelsdijk, uitbreiding, vergaderingen,1977-1978, 532
      - LAS Sommelsdijk, verplaatsing houten schoolgebouw naar LAS Boskoop,1984, 1188
      - LAS St. Nicolaasga, bouw handvaardigheidslokaal,1968-1971, 483
      - LAS St. Nicolaasga, uitbreiding lokaal algemene technieken,1975-1978, 485
      - LAS St.Nicolaasga, kas,1984, 1477
      - LAS Stadskanaal, bouw kas,1983, 1492
      - LAS Stadskanaal, overname schoolgebouw,1971-1974, 664
      - LAS Steenbergen, kas,1984-1986, 1194
      - LAS Ter Aar, bouw instructiekas,1969-1971, 666
      - LAS Tilburg, bouw kas, bestekstukken, tekeningen,1974-1976, 534
      - LAS Tilburg, nieuwbouw van de scholengemeenschap, tekeningen bij LO 12203,1972, 535
      - LAS Tilburg, uitbreiding kas,1984, 1413
      - LAS Tubbergen, huisvesting,1984, 1193
      - LAS Twello, bestek en begroting bij LO 6588,1977-1978, 541
      - LAS Twello, bestekken en voorwaarden nrs. W 510 en E 510 bij LO 6588,1978, 539
      - LAS Twello, bouw schuur, financiering,1986-1989, 1206
      - LAS Twello, huisvesting,1980, 1417
      - LAS Twello, huisvesting,1984-1986, 1204
      - LAS Twello, huisvesting,1984-1989, 1201
      - LAS Twello, kassenbouw,1980-1981, 1157
      - LAS Twello, tekeningen bij LO 6588,1978, 540
      - LAS Twello, uitbreiding,1974-1979, 538
      - LAS Twello, uitbreiding,1980-1982, 1393
      - LAS Twello, uitbreiding,1983, 1158
      - LAS Twello, uitbreiding en verplaatsing kas, noodlokalen,1976-1978, 675
      - LAS Twello, uitbreiding, bijlagen bij LO 6422,1981, 1389
      - LAS Twello, uitbreiding, financiering,1982-1989, 1205
      - LAS Twello, uitbreiding, tekening bij LO 8566,1979, 548
      - LAS Twello, uitbreiding, tekeningen bij LO 1900,1979, 546
      - LAS Twello, uitbreiding, tekeningen bij LO 2275,1981, 1378
      - LAS Twello, uitbreiding, tekeningen bij LO 6422 en LO 6714,1981, 1380
      - LAS Twello, uitbreiding, tekeningen bij LO 8120,1978, 545
      - LAS Utrecht, aankoop terrein,1984-1985, 1209
      - LAS Utrecht, huisvesting,1970-1976, 549
      - LAS Utrecht, huisvesting,1982-1983, 1425
      - LAS Utrecht, nieuwbouw,1980-1985, 1160
      - LAS Utrecht, nieuwbouw, bijlage bij LO 7864,1985, 1382
      - LAS Utrecht, nieuwbouw, financiering,1986, 1200
      - LAS Utrecht, overdracht dependance Vleuten,1976-1977, 683
      - LAS Velp (Chr.), uitbreiding,1980, 1700
      - LAS Velp, aankoop kas,1985, 1210
      - LAS Velp, aankoop terrein,1980-1983, 1493
      - LAS Velp, uitbreiding,1968-1976, 554
      - LAS Velp, uitbreiding,1977-1979, 555
      - LAS Velp, uitbreiding,1981-1988, 1161
      - LAS Velp, uitbreiding, financiering,1980-1982, 1164
      - LAS Velp, uitbreiding, tekeningen bij LO 10641,1979, 557
      - LAS Velp, uitbreiding, tekeningen bij LO 687,1979, 556
      - LAS Venlo, bouw A en O-kas,1980, 1169
      - LAS Venlo, huisvesting,1984-1986, 1207
      - LAS Venlo, tekeningen bij LO 653,1972, 561
      - LAS Venlo, uitbreiding,1967-1972, 558
      - LAS Venlo, uitbreiding, correspondentie,1978-1979, 559
      - LAS Venray, bouw lokaal,1981, 1489
      - LAS Venray, kweekkas,1980-1981, 1490
      - LAS Vlagtwedde, overname gebouw,1972-1978, 694
      - LAS Vorden, bouw kas,1984-1989, 1221
      - LAS Vorden, overname schoolgebouw,1983-1984, 1383
      - LAS Vorden, tekeningen bij LO 2854,1977, 562
      - LAS Vorden, uitbreiding,1975-1978, 563
      - LAS Vorden, uitbreiding,1984-1986, 1211
      - LAS Vorden, uitbreiding, tekeningen bij LO 9670,1976, 560
      - LAS Wagenborgen, financiële afwikkeling gebouwen,1971-1974, 697
      - LAS Warmenhuizen, geldlening,1975-1979, 698
      - LAS Warmenhuizen, overdracht gebouw,1973-1974, 685
      - LAS Wateringen, huisvesting,1985-1987, 1232
      - LAS Wateringen, huisvesting,1987, 1228
      - LAS Weert, koopakte,1973, 687
      - LAS Weert, overdracht schoolgebouw,1977-1978, 699
      - LAS Weert, uitbreiding,1973-1974, 564
      - LAS Weert, uitbreiding,1976-1977, 565
      - LAS Weert, uitbreiding, vergaderingen,1974-1975, 568
      - LAS Wehl, uitbreiding,1971, 689
      - LAS Well, aflossing geldlening,1976, 701
      - LAS Well, rentenota, verkoop gebouw,1971-1975, 691
      - LAS Wierden, aankoop grond,1987, 1215
      - LAS Wierden, bouw,1983-1988, 1560
      - LAS Wierden, bouwverslagen,1985-1989, 1224
      - LAS Wierden, financiering,1984, 1223
      - LAS Wierden, geldlening voor grondaankoop,1987, 1217
      - LAS Winsum, bouw kas,1981-1989, 1233
      - LAS Winsum, bouw kas,1983-1985, 1579
      - LAS Winsum, bouwvergaderingen,1984, 1384
      - LAS Winsum, uitbreiding,1976, 566
      - LAS Winsum, uitbreiding,1980-1986, 1381
      - LAS Winsum, uitbreiding,1987-1988, 1222
      - LAS Winsum, uitbreiding, bijlage bij LO 1103,1984, 1379
      - LAS Winsum, uitbreiding, financiering,1981-1984, 1580
      - LAS Witmarsum, bouw,1984-1985, 1576
      - LAS Witmarsum, bouw kas,1979-1984, 1488
      - LAS Witmarsum, bouw, financiering,1985-1986, 1220
      - LAS Woerden, bestemming schoolgebouw,1972-1979, 703
      - LAS Wolvega, bouw kas,1982-1983, 1486
      - LAS Wolvega, bouw lokaal,1983-1987, 3406
      - LAS Wolvega, huisvesting,1975-1978, 705
      - LAS Wolvega, overdracht grond en gebouwen aan de Stichting Onderwijs van de Friese Mij. van Landbouw,1984, 1487
      - LAS Wolvega, uitbreiding,1974-1975, 704
      - LAS Workum, overdracht schoolgebouw,1972-1974, 706
      - LAS Zaltbommel, bouw,1965-1972, 567
      - LAS Zaltbommel, bouw kas,1984-1987, 1234
      - LAS Zaltbommel, uitbreiding,1982, 1385
      - LAS Zaltbommel, uitbreiding,1983, 1216
      - LAS Zaltbommel, uitbreiding, financiering,1985-1986, 1218
      - LAS Zaltbommel, verkoop schoolgebouw Bruchem,1984, 1485
      - LAS Zelhem, verkoop terrein,1971-1972, 707
      - LAS Zierikzee, kadastrale scheiding school/woning,1973, 708
      - LAS Zoetermeer, bouw dierenverblijf en uitbreiding schoolgebouw,1973, 709
      - LAS Zoetermeer, reservering grond,1975, 711
      - LAS Zundert, voorzieningen,1977-1978, 713
      - LAS Zwolle, bouwvergaderingen,1972-1977, 583
      - LAS Zwolle, bouwverslagen,1989, 1219
      - LAS Zwolle, elektrotechnische installatie,1971-1974, 570
      - LAS Zwolle, elektrotechnische installatie,1978-1979, 580
      - LAS Zwolle, elektrotechnische installatie, tekeningen bij LO 5934 en 7962,1978, 581
      - LAS Zwolle, uitbreiding,1967-1971, 569
      - LAS Zwolle, uitbreiding,1975-1977, 571
      - LAS Zwolle, uitbreiding,1978-1979, 572
      - LAS Zwolle, uitbreiding,1980-1981, 1574
      - LAS Zwolle, uitbreiding A. en O. kas,1980-1981, 1572
      - LAS Zwolle, uitbreiding, bouwrapporten,1971-1974, 582
      - LAS Zwolle, uitbreiding, financiering,1980-1981, 1571
      - LAS Zwolle, uitbreiding, tekeningen bij LO 8923,1977, 573
      - LATS Assen, uitbreiding,1980-1981, 1298
      - LATS Doetinchem, bouw,1974-1979, 337
      - LATS Doetinchem, bouw,1980-1982, 1318
      - LATS Doetinchem, bouw,1983-1986, 1505
      - LATS Doetinchem, bouw, tekeningen,1980-1981, 1690
      - LATS Doetinchem, financiering van de bouw,1977, 339
      - LATS Ede, bouw,1966-1971, 335
      - LATS Ede, bouw,1971-1972, 346
      - LATS Ede, bouw en uitbreiding,1971-1975, 599
      - LATS Ede, bouwrapporten,1971-1972, 334
      - LATS Ede, financiering bouw,1970-1973, 336
      - LATS Ede, tekeningen bij LO 11210,1970, 331
      - LATS Ede, tekeningen bij LO 9209,1970, 333
      - LATS Ede, tekeningen bij LO 9209,1970, 328
      - LATS Ede, tekeningen bij LO 9374,1971, 327
      - LATS Ede, uitbreiding,1976-1979, 338
      - LATS Ede, uitbreiding,1980-1981, 1322
      - LATS Ede, uitbreiding,1982-1983, 1304
      - LATS Ede, uitbreiding, bijlage bij LO 5848,1981, 1325
      - LATS Ede, uitbreiding, bijlage bij LO 6832,1980, 1693
      - LATS Ede, uitbreiding, financiering,1981-1983, 1515
      - LATS Ede, uitbreiding, financiering,1984, 1208
      - LTS Borculo (RK), nieuwbouw,1980-1981, 1519
      - LTS Oudorp, tekeningen bij LO 6868, LO 7608 en LO 9808,1975, 508
      - LTS Oudorp-Alkmaar, bouw gymnastieklokaal, correspondentie en financiering,1972-1977, 501
      - LTS Utrecht, bouw gymnastieklokaal, tekeningen bij LO 8754, LO 1371, LO 4441,1975-1977, 553
      - LTS Utrecht, geldlening bouw,1966-1972, 551
      - LTS Utrecht, uitbreiding bouw,1969-1971, 550
      - LTS Utrecht, uitbreiding met lokalen,1974-1979, 552
      - Lagere Bosbouwtechnische School Apeldoorn, bouw, financiering,1960-1973, 242
      - Lagere Bosbouwtechnische School Apeldoorn, uitbreiding bouw,1970-1973, 244
    - Middelbare Agrarische Scholen (MAS) en Middelbare Technologische Scholen (MTeS), huisvesting, Directie-gedeelte., 1959-1989; div.nrs.
      - MAS Aalsmeer (Rijks), aankoop parkeerterrein,1980-1983, 1573
      - MAS Aalsmeer (Rijks), bouw,1986-1988, 1236
      - MAS Aalsmeer (Rijks), uitbreiding,1972-1977, 919
      - MAS Aalsmeer (Rijks), uitbreiding en consulentschap,1978-1979, 921
      - MAS Aalsmeer (Rijks), uitbreiding en consulentschap, tekening bij LO 9674,1979, 922
      - MAS Aalsmeer (Rijks), uitbreiding proefstationcomplex,1978, 1122
      - MAS Aalsmeer (Rijks), uitbreiding schoolgebouw en consulentschap,1979-1987, 1577
      - MAS Aalsmeer (Rijks), uitbreiding, besprekingen,1975, 920
      - MAS Alkmaar (Rijks), bouw noodlokalen,1972-1979, 924
      - MAS Alkmaar (Rijks), huisvesting,1979-1984, 1584
      - MAS Alkmaar (Rijks), huisvesting,1984-1987, 1239
      - MAS Alkmaar (Rijks), landbouw,1988, 1585
      - MAS Alkmaar (Rijks), nieuwbouw,1974-1979, 926
      - MAS Alkmaar (Rijks), nieuwbouw,1987-1988, 1242
      - MAS Alkmaar (Rijks), schoolgebouw en terrein,1970-1979, 923
      - MAS Alkmaar (Rijks), terreinen,1984-1985, 1582
      - MAS Alphen aan den Rijn (RK), overplaatsing van Voorhout naar Alphen aan den Rijn,1972-1973, 731
      - MAS Alphen aan den Rijn, bouw,1966-1973, 718
      - MAS Alphen aan den Rijn, bouw, financiering, ,1970-1978, 723
      - MAS Assen, uitbreiding en nieuwbouw, financiering,1970-1971, 736
      - MAS Barneveld (Chr.), uitbreiding,1984-1985, 1386
      - MAS Barneveld (Chr.), uitbreiding,1986-1987, 1238
      - MAS Barneveld, bouwverslagen,1987, 1588
      - MAS Boskoop (Rijks), bouw,1968-1971, 933
      - MAS Boskoop (Rijks), gebouw en terreinen,1975-1978, 932
      - MAS Boskoop (Rijks), inrichting schooltuin en bouw kas,1975-1977, 941
      - MAS Boskoop, gebouw en terreinen,1971-1975, 739
      - MAS Boskoop, uitbreiding door semi-permanente bouw,1973-1974, 748
      - MAS Boxel, nieuwbouw,1981-1982, 1390
      - MAS Boxtel (RK), huisvesting algemeen,1980-1982, 1388
      - MAS Boxtel (RK), nieuwbouw,1988, 1244
      - MAS Boxtel (RK), verbouwing werktuigen,1973-1975, 725
      - MAS Boxtel, bouw noodlokalen,1984-1986, 1590
      - MAS Boxtel, bouwverslagen en opleveringsverslagen,1986-1988, 1589
      - MAS Boxtel, nieuwbouw,1975-1979, 722
      - MAS Boxtel, nieuwbouw,1983-1984, 1586
      - MAS Boxtel, nieuwbouw,1985-1986, 1615
      - MAS Boxtel, nieuwbouw,1987, 1617
      - MAS Boxtel, nieuwbouw, bijlage bij LO 10452,1985, 1395
      - MAS Boxtel, nieuwbouw, bijlage bij LO 1400 (map 1 en 2),1986, 1591
      - MAS Boxtel, nieuwbouw, bijlage bij LO 1400 (map 3 en 4),1986, 1592
      - MAS Boxtel, nieuwbouw, bijlage bij LO 1400 (map 5),1986, 1593
      - MAS Boxtel, nieuwbouw, bijlage bij LO 4814,1985, 1391
      - MAS Boxtel, nieuwbouw, financiering,1985-1988, 1596
      - MAS Boxtel, overdracht gebouw en terrein,1973, 719
      - MAS Boxtel, verbouwing praktijklokalen,1984-1986, 1392
      - MAS Breda (RK), huisvesting,1988, 1243
      - MAS Breda (RK), uitbreiding,1975-1978, 732
      - MAS Breda, bouw school en instructiekas,1970-1974, 727
      - MAS Breda, bouw school en instructiekas, bouwrapporten en vergaderingen,1972-1973, 730
      - MAS Breda, bouw school en instructiekas, financiering,1968-1973, 728
      - MAS Cuyk (RK), bouw,1985-1987, 1245
      - MAS Cuyk (RK), uitbreiding,1974-1976, 733
      - MAS De Lier (Rijks), bouwvergaderingen,1981-1983, 1629
      - MAS De Lier (Rijks), huisvesting,1970-1979, 929
      - MAS De Lier (Rijks), nieuwbouw,1972-1979, 930
      - MAS De Lier (Rijks), nieuwbouw,1980-1981, 1419
      - MAS De Lier (Rijks), nieuwbouw,1982-1986, 1627
      - MAS Didam (RK), overname schoolgebouw,1973-1974, 794
      - MAS Doetinchem (Chr.), akte van hoofdelijke medeschuldverbintenis,1972, 795
      - MAS Doetinchem (Chr.), bouw,1971-1972, 752
      - MAS Doetinchem (Chr.), financiering,1964-1972, 767
      - MAS Doetinchem (Chr.), uitbreiding,1977-1979, 749
      - MAS Doetinchem (Chr.), uitbreiding,1980-1984, 1396
      - MAS Doetinchem (Chr.), uitbreiding,1985-1986, 1247
      - MAS Doetinchem (Chr.), verplaatsing houten gebouw,1972, 768
      - MAS Dokkum (Chr.), uitbreiding,1977-1979, 778
      - MAS Dokkum (Chr.), uitbreiding, tekeningen bij LO 9287,1977, 780
      - MAS Dokkum, uitbreiding,1980, 1248
      - MAS Dordrecht, geldlening,1988-1989, 1250
      - MAS Drachten (Rijks), huisvesting,1982-1983, 1601
      - MAS Drachten (Rijks), uitbreiding,1981-1987, 1595
      - MAS Drachten (Rijks), verbouwing,1979-1982, 1600
      - MAS Ede (Chr.), nieuwbouw,1985-1987, 1597
      - MAS Emmeloord (Bijzondere), tekeningen bij LO 8038, LO 8707 en LO 3174,1975-1976, 787
      - MAS Emmeloord (Bijzondere), tekeningen bij LO 9764,1976, 789
      - MAS Emmeloord (Bijzondere), uitbreiding,1975-1979, 784
      - MAS Emmeloord, barak,1977-1978, 798
      - MAS Emmeloord, verbouwing,1985-1986, 1400
      - MAS Emmen (Rijks), aankoop schoolgebouw,1986-1987, 1252
      - MAS Emmen (Rijks), bouw,1965-1979, 939
      - MAS Emmen (Rijks), huisvesting,1985, 1254
      - MAS Emmen (Rijks), tekeningen,1972-1973, 963
      - MAS Emmen (Rijks), uitbreiding,1981-1987, 1605
      - MAS Emmen (Rijks), uitbreiding terrein en kas,1981-1984, 1619
      - MAS Emmen, bouw, tekeningen bij LO 730,1977, 738
      - MAS Frederiksoord, bouw,1970-1971, 737
      - MAS Frederiksoord, bouw kas,1983-1984, 1616
      - MAS Frederiksoord, bouw kassencomplex,1970-1972, 742
      - MAS Frederiksoord, bouw, financiering,1968-1974, 741
      - MAS Frederiksoord, kas (centrale verwarming),1985-1988, 1249
      - MAS Frederiksoord, uitbreiding,1981-1983, 1401
      - MAS Frederiksoord, uitbreiding, financiering,1984-1985, 1246
      - MAS Goes (Rijks), aankoop grond,1979-1980, 1614
      - MAS Goes (Rijks), huisvesting,1979, 944
      - MAS Goes (Rijks), huisvesting,1980-1984, 1402
      - MAS Gorinchem (Chr.), erfpachtscontract,1983-1984, 1612
      - MAS Gorinchem (Chr.), uitbreiding,1973-1979, 744
      - MAS Gorinchem (Chr.), uitbreiding,1983-1986, 1610
      - MAS Gorinchem (Chr.), uitbreiding, bijlagen bij LO 13924,1984, 1409
      - MAS Gorinchem (Chr.), uitbreiding, bouwverslagen en afleveringsrapporten,1984-1985, 1410
      - MAS Gorinchem (Chr.), uitbreiding, financiering,1981-1988, 1609
      - MAS Gouda (Rijks), beveiliging,1985-1986, 1261
      - MAS Gouda (Rijks), bouwverslagen en rapporten,1983-1986, 1262
      - MAS Gouda (Rijks), huisvesting,1976-1979, 966
      - MAS Gouda (Rijks), huisvesting,1982-1984, 1607
      - MAS Gouda (Rijks), uitbreiding,1978-1979, 943
      - MAS Gouda (Rijks), uitbreiding,1980-1984, 1611
      - MAS Groningen (Chr.), nieuwbouw,1979, 745
      - MAS Groningen (Chr.), nieuwbouw,1980-1987, 1606
      - MAS Groningen (Chr.), uitbreiding,1980, 1608
      - MAS Groningen, uitbreiding,1977-1978, 747
      - MAS Groningen, uitbreiding,1980-1984, 1411
      - MAS Groningen, uitbreiding,1985, 1403
      - MAS Groningen, uitbreiding,1986, 1263
      - MAS Groningen, uitbreiding, bijlage bij LO 13364,1984, 1405
      - MAS Groningen, uitbreiding, bijlage bij LO 8179,1984, 1404
      - MAS Groningen, uitbreiding, bouwverslagen en opleveringsrapporten,1985, 1620
      - MAS Groningen, uitbreiding, financiering,1985-1987, 1258
      - MAS Hardenberg (Chr.), uitbreiding,1980-1984, 1406
      - MAS Hardenberg (Chr.), uitbreiding schoolgebouw,1977-1979, 751
      - MAS Hardenberg (Chr.), uitbreiding, financiering,1981-1987, 1613
      - MAS Hardenberg, bouwverslagen,1987, 1618
      - MAS Hardenberg, uitbreiding,1985, 1407
      - MAS Helmond (RK), bouw,1985, 1415
      - MAS Helmond (RK), bouw, financiering,1985-1986, 1257
      - MAS Helmond (RK), bouwvergaderingen,1985-1986, 1631
      - MAS Helmond (RK), uitbreiding,1971, 755
      - MAS Helmond (RK), uitbreiding,1975-1978, 756
      - MAS Helmond (RK), uitbreiding,1979, 765
      - MAS Helmond (RK), uitbreiding,1980-1984, 1408
      - MAS Helmond (RK), uitbreiding, tekeningen bij LO 1000,1977, 757
      - MAS Helmond (Rijks), aankoop schoolgebouw en grond,1984, 1632
      - MAS Helmond, uitbreiding, bouwrapporten,1972, 766
      - MAS Hengelo (Rijks), huisvesting,1980-1984, 1630
      - MAS Hengelo (Rijks), uitbreiding,1979, 925
      - MAS Hengelo (Rijks), uitbreiding,1980-1987, 1256
      - MAS Hoorn (Rijks), bouwvergaderingen,1975-1979, 937
      - MAS Hoorn (Rijks), bouwvergaderingen,1981-1983, 1622
      - MAS Hoorn (Rijks), huisvesting,1971-1979, 931
      - MAS Hoorn (Rijks), kassenbouw,1978, 1117
      - MAS Hoorn (Rijks), nieuwbouw,1973-1979, 928
      - MAS Hoorn (Rijks), nieuwbouw,1980-1981, 1414
      - MAS Hoorn (Rijks), nieuwbouw,1982-1983, 1621
      - MAS Hoorn (Rijks), nieuwbouw, tekeningen bij LO 9434,1977, 934
      - MAS Hoorn (Rijks), sportaccomodatie,1978, 1120
      - MAS Hoorn (Rijks), tekeningen bij LO 4479,1976, 935
      - MAS Hoorn (Rijks), uitbreiding schooltuin,1983, 1623
      - MAS Hoorn, huisvesting,1983, 1626
      - MAS Hoorn, verplaatsing noodlokaal,1981-1983, 1628
      - MAS Horst (RK), uitbreiding schoolgebouw,1975-1979, 763
      - MAS Horst (RK), uitbreiding werktuigenlokaal,1970-1971, 761
      - MAS Horst, recht van opstal nieuwbouw,1976-1977, 810
      - MAS Horst, vervanging barak,1976-1978, 764
      - MAS Kerk Avezaath (Rijks), uitbreiding,1980-1981, 1625
      - MAS Kerk Avezaath (Rijks), uitbreiding, financiering,1981-1982, 1624
      - MAS Kerk Avezaath, huisvesting (houtbouw),1975-1977, 759
      - MAS Kerk-Avezaath, bouw kassencomplex,1972-1974, 758
      - MAS Kerk-Avezaath, nieuwbouw school en verbouwing internaat "Thedingsweert",1971, 760
      - MAS Kerk-Avezaath, nieuwbouw school en verbouwing internaat "Thedingsweert", bouwvergaderingen,1970-1971, 754
      - MAS Kerk-Avezaath, opening schoolgebouw,1968-1972, 805
      - MAS Kerk-Avezaath, uitbreiding,1977-1979, 762
      - MAS Leeuwarden (Rijks), huisvesting,1971-1975, 927
      - MAS Lisse (Rijks), bouw,1969-1979, 947
      - MAS Lisse (Rijks), huisvesting,1983-1984, 1634
      - MAS Lisse (Rijks), vergaderingen van de saneringscommissie,1971-1977, 940
      - MAS Meppel (Rijks), huisvesting en aankoop grond,1981-1983, 1633
      - MAS Meppel (Rijks), verbouwing en uitbreiding,1975-1979, 948
      - MAS Meppel (Rijks), verbouwing en uitbreiding,1980-1984, 1418
      - MAS Nijmegen (Rijks), bouw kassen,1970-1976, 945
      - MAS Nijmegen (Rijks), nieuwbouw,1965-1976, 950
      - MAS Nijmegen (Rijks), tekeningen,1972-1973, 955
      - MAS Oss, financiering,1977, 835
      - MAS Oss, huisvesting, werktuigenlokaal,1976-1979, 779
      - MAS Oss, uitbreiding, financiering,1980, 1412
      - MAS Putten (Chr.), overdracht schoolgebouw,1981-1982, 1635
      - MAS Raalte (RK), bouw noodlokalen,1978-1979, 781
      - MAS Rijswijk,1976-1979, 845
      - MAS Rijswijk, bouw,1972-1974, 773
      - MAS Rijswijk, bouw school,1968-1971, 790
      - MAS Rijswijk, bouwverslagen,1987-1988, 1638
      - MAS Rijswijk, financiering bouw,1970-1975, 776
      - MAS Rijswijk, financiering uitbreiding,1976-1979, 783
      - MAS Rijswijk, uitbreiding,1976-1979, 777
      - MAS Rijswijk, uitbreiding,1982-1983, 1420
      - MAS Rijswijk, uitbreiding,1985, 1421
      - MAS Rijswijk, uitbreiding,1986, 1640
      - MAS Rijswijk, uitbreiding,1987, 1639
      - MAS Rijswijk, uitbreiding, bijlage bij LO 6333 (map 1),1985, 1431
      - MAS Rijswijk, uitbreiding, bijlage bij LO 6333 (map 2 en 3),1985, 1432
      - MAS Rijswijk, uitbreiding, bijlagen bij LO 11816,1984, 1422
      - MAS Rijswijk, uitbreiding, tekeningen bij LO 8480,1976, 782
      - MAS Roermond (RK), aankoop schoolgebouw,1980-1984, 1441
      - MAS Roermond (RK), huisvesting,1984, 1416
      - MAS Roermond, bouw gymnastieklokaal,1970-1974, 786
      - MAS Roermond, nieuwbouw,1978-1979, 837
      - MAS Sneek (Chr.), huisvesting,1981-1984, 1636
      - MAS Sneek (Chr.), noodlokalen,1982, 1637
      - MAS Sneek (Chr.), uitbreiding,1965-1971, 769
      - MAS Sneek (Chr.), uitbreiding,1976-1977, 770
      - MAS Sneek (Chr.), uitbreiding,1978-1979, 771
      - MAS Sneek (Chr.), uitbreiding, financiering,1978, 774
      - MAS Sneek (Chr.), uitbreiding, tekeningen bij LO 1084,1978, 772
      - MAS Sneek (Chr.), werktuigenlokaal,1972-1977, 775
      - MAS Tiel (Rijks), bouw,1965-1971, 936
      - MAS Tiel (Rijks), huisvesting,1974-1979, 946
      - MAS Tiel (Rijks), huisvesting,1980-1983, 1645
      - MAS Tiel (Rijks), nieuwbouw,1973-1978, 938
      - MAS Tiel (Rijks), nieuwbouw, tekeningen bij LO 8157,1977, 942
      - MAS Utrecht (Rijks), huisvesting en voorzieningen,1970-1979, 956
      - MAS Venlo (RK), bouw en uitbreiding schoolgebouw en kas, financiering,1959-1973, 788
      - MAS Venlo (RK), bouw en uitbreiding schoolgebouw en kassencomplex,1971-1973, 785
      - MAS Winterswijk, uitbreiding,1974-1976, 791
      - MAS Winterswijk, uitbreiding,1980-1987, 1644
      - MAS Zenderen (RK), uitbreiding,1980-1988, 1641
      - MAS Zenderen, aankoop gymnasium,1969-1971, 839
      - MAS Zenderen, huisvesting,1980-1982, 1423
      - MAS Zenderen, verbouwing gymlokaal voor huisvesting,1971-1978, 792
      - MAS Zenderen, verbouwing, tekeningen bij LO 9685,1971, 793
      - MAS Zutphen (Rijks), bouw werktuigenlokaal, erfpachtrecht grond,1973-1975, 964
      - MAS Zutphen (Rijks), huisvesting,1983-1984, 1643
      - MAS Zwolle (Rijks), aankoop schoolgebouw en woning,1971-1974, 954
      - MAS Zwolle (Rijks), huisvesting,1980-1983, 1642
      - MLS Goes (Rijks), bouw,1986-1989, 1259
      - MLS Goes (Rijks), bouwverslagen,1986-1989, 1260
      - MTeS Delft, huisvesting,1983-1986, 1594
      - MTeS Delft, huisvesting, bijlage bij LO 9152 (map 1 en 2),1987, 1603
      - MTeS Ede (Chr.), aankoop grond,1982, 1602
      - MTeS Ede (Chr.), huisvesting,1984, 1604
      - MTeS Ede (Chr.), nieuwbouw,1981-1984, 1398
      - MTeS Ede (Chr.), nieuwbouw,1988, 1599
      - MTeS Ede (Chr.), nieuwbouw, bijlage bij LO 11467,1987, 1397
      - MTeS Ede (Chr.), nieuwbouw, bijlage bij LO 11467,1987, 1399
      - MTeS Ede (Chr.), nieuwbouw, financiering,1987-1989, 1598
      - MTeS Goes (Chr.), huisvesting,1985-1988, 1251
    - Dordrecht, scholencomplex Hogere Landbouw School, Middelbare Landbouw School en Lagere Land- en Tuinbouw School, huisvesting., 1965-1973; div.nrs.
      - Bouwrapporten,1971-1972, 872
      - Bouwvergaderingen,1971-1973, 873
      - Nieuwbouw, correspondentie,1965-1970, 869
      - Nieuwbouw, correspondentie,1970-1973, 877
      - Nieuwbouw, tekeningen bij LO 2431,1971, 874
      - Tekeningen bij LO 1210,1970, 880